# 关联方资金占用

提问人：大呆呆 时间：2019-03-30 13:19:15
请教陈版，关联方资金占用填列当期的发生额，还是只填列从占用时点后的发生额？例如：期初期末余额均为 0 ，其他应付款贷方发生 1000 万元，占用大股东资金；借方发生额陆续发生 1500 万元，然后大股东偿还 500 万元。填列发生额时，是填列 1500 万元，还是只填列 500 万元？谢谢！

回答人：chenyiwei
不考虑应付大股东的款项，所以应填列 1500 万元。

提问人：sisiminglei 时间：2019-12-18 08:05:11
陈版 向您请教一下公司 A与大股东 B 及其下属子公司 C之间存在贸易业务 公司 A 作为公司C 的供应商通过银行的定向支付贷款融资 公司A 收到款项后退回给C 公司 大股东B 也通过此种方式配合 A融资（即银行定向支付给大股东 B，大股东 B 将收到的款项退回给 A）上述关联资金往来均没有与交易一一对应请问上述关联资金往来如何在非经专项报告中体现？ 公司 A 配合C 公司融资先收到款项后支付给 C是否不构成大股东及其下属公司非经营资金占用而不用披露 而大股东 B 配合 A 公司融资先定向支付给大股东 B 大股东未当天退回是否构成占用而需要在非经营性往来里披露？在其他应收款、其他应付款里与大股东及其下属公司核算的资金往来只要不构成占用，是否在非经专项报告中无需披露？先感谢陈版回复。

回答人：chenyiwei
如你所理解，“公司 A配合C 公司融资先收到款项后支付给C 是否不构成大股东及其下属公司非经营资金占用而不用披露 而大股东 B 配合 A 公司融资先定向支付给大股东 B 大股东未当天退回是否构成占用而需要在非经营性往来里披露”。
在其他应收款中与大股东及其附属企业等的往来，不属于非经营性占用的，应在 “经营性往来” 中披露，不是完全不用披露。

提问人：sisiminglei 时间：2019-12-22 08:05:11
陈老师 还需要跟您进一步确认 （ 1 ）对于由于定向支付、票据贴现，先收到关联方款项，后支付给关联方款项，在其他应付款中核算的，期末无余额的，是否不用披露？（ 2 ）您说的在其他应收款中与大股东及其附属企业等的往来，不属于非经营占用，应在 “经营性往来” 中披露，不是完全不用披露，意思是在其他应收款中有交易背景的款项在经营性往来里披露是吗？“经营性往来” 应该是有交易背景的往来吧？（ 3 ）根据证券交易所发布的《上市公司 2011 年年度报告工作备忘录第三号：上市公司非经营性资金占用及其他关联资金往来的专项说明》中附件一:上市公司201X年度非经营性资金占用及其他关联资金往来情况汇总表，有一段话 “上市公司先向有关关联人借入资金，其后向该债权人归还资金的，不需要在汇总表中反映。”，我理解对于与关联方的资金往来，先收到款项，后支付款项，没有交易背景，在应收账款核算，期初、期末无余额是不用披露的

回答人：chenyiwei
1482 、公允价值计量的投资性房地产转为存货时，原来确认的递延所得税负债是否应当转回？目录1 、报告期内任何时点未形成其他应付款负数余额的，无需披露。 2 、是。 3 、是。